# 求助陈版主，合作开发房地产项目的疑问

提问人：liuweisheng 时间：2020-07-17 13:33:09
A、B公司合作开发甲项目（一个商品房小区）。A公司出地，B公司负责筹集建设资金，收益五五开。售价分红等重大事项需要双方同意。项目在A公司进行单独核算，B将钱给A公司单独建立的甲项目账户，以A公司的名义跟施工方签合同。B公司派人参与相关决策。 B公司需要并表（项目的一半收入和成本）、还是按照权益法核算，收到项目分红款怎么处理？
谢谢版主解惑

回答人：chenyiwei
虽然在此类业务模式下，提供资金的一方（本案例中为B公司）通常是主导项目运作的一方，但鉴于税收筹划考虑，通常在出地一方体内设立单独的项目部运作，虽然项目部在会计上单独核算，但通常并不符合《企业会计准则第 33 号——合并财务报表（ 2014 年修订）》第二十条规定的“单独主体”标准，故不能认为出资方可单独将该项目部账套纳入其合并报表范围，而是出资方只能将其采用类似于权益法的方式进行核算，所出资金列报为“其他非流动资产”。